臺灣基隆地方法院基隆簡易庭小額民事判決
原　　　告　中國信託商業銀行股份有限公司
法定代理人　辜松
訴訟代理人　黃馨瑩
　　　　　　林志淵
　　　　　　何宣鋐
被　　　告　徐張阿梅
訴訟代理人　徐志仁
上列當事人間請求清償債務事件，本院於中華民國100年6月22日
言詞辯論終結，判決如下：
    主  文
被告應給付原告新台幣陸萬壹仟零壹拾元，及自民國九十九年
十月十二日起至清償日止，按年息百分之五計算之利息。
原告其餘之訴駁回。
訴訟費用新台幣壹仟元，由原告負擔壹佰元，餘由被告負擔。
本判決第一項得假執行。
    事實及理由要領
一、按獨資經營之商號，既非法人，又非非法人團體，自無當事
    人能力，但獨資商號與其經營者屬於一體，是關於該獨資商
    號之訴訟，自應以其經營者為當事人（參照最高法院73年度
    台上字第977號裁判意旨及43年台上字第601號判例意旨）。
    原告起訴時原列「徐張阿梅即嬌點服飾」為被告，惟查「嬌
    點服飾」雖為被告徐張阿梅經營之獨資商號，然未辦理商業
    登記，且於民國88年間即已註銷稅籍登記，並已停止營業，
    此有本院電話紀錄暨原告陳報狀乙份附卷可稽，嗣於99年11
    月29日言詞辯論期日，原告乃改列以「徐張阿梅」為被告，
    係更正當事人名稱及基於同一基礎事實所為訴之變更，核與
    民事訴訟法第255條第1項第2款之規定相符，自應准許之。
二、原告起訴主張：緣被告獨資經營之嬌點服飾於85年5 月28日
    與被告簽訂特約商店合約書（下稱系爭合約），成為原告之
    特約商店，與原告合作辦理信用卡業務，並接受信用卡持卡
    人刷卡簽帳交易。依雙方約定，被告與持卡人完成刷卡交易
    後，得逕向原告請款，原告則於扣除約定之3%手續費後，先
    行代持卡人墊付信用卡簽帳款予被告。又依系爭合約第9 條
    規定，如被告所售物品遭退回者，則應返還原告所代持卡人
    所墊付之簽帳款。查被告分別於附表所示時間接受信用卡持
    有人刷卡交易，並向原告請領如附表所示之簽帳款，金額合
    計新台幣（下同）7 萬1,220元，原告於扣除3 %手續費後，
    已如數墊付，惟上開信用卡持卡人嗣後均辦理退刷，為此，
    爰依前開約定，請求被告償還原告所代墊之簽帳款，並聲明
    ：被告應給付原告6萬9,084元，及自支付命令狀送達翌日起
    至清償日止，按年息百分之5計算之利息。
三、被告答辯略以：被告確係嬌點服飾之負責人，亦與原告曾簽
    立系爭合約，惟原告並未提出退貨單等證據證明如附表所示
    之持卡人有辦理退貨或退刷之紀錄，且原告所提這幾筆刷卡
    紀錄都是重複刷卡、重複刷退，且原告於事隔多年才請求返
    還簽帳款，亦不合理云云。
四、經查，原告主張之上開事實，業據其提出特約商店基本資料
    檔、特約商店合約書等件影本為證，被告雖以原告未提出退
    貨單且重複刷退與常情不符等語置辯，惟查：被告所營之嬌
    點服飾於附表編號1 至14所示日期，曾由附表編號1 至14所
    示之持卡人於店內消費交易如附表編號1 至14所示之金額，
    其後並已刷退等情，有中國信託商業銀行特約商店請款成功
    明細表、台新國際商業銀行股份有限公司100 年4 月7 日台
    新總作服帳務字第10000002845 號函、100 年5 月5 日台新
    總作服帳務字第1000000868號函暨交易明細、華南商業銀行
    總行100 年4 月7 日個行營字第10004777號函暨所附交易紀
    錄、100 年5月 4 日個行營字第1001000118號函暨附件、花
    旗（台灣）商業商業銀行股份有限公司100 年4 月8 日（一
    ＯＯ）政查字第43888號函暨所附信用卡月結單、100 年5 月
    9 日（一ＯＯ）政查字第44847號函暨所附月結單、臺灣新光
    商業銀行股份有限公司100 年4 月13日（100）新光銀信卡字
    第2395號函暨所附信用卡交易紀錄、100 年5 月13日（100）
    新光銀信卡字第3487號函暨所附信用卡帳單明細在卷可稽，
    復被告亦自承其中部分信用卡持卡人為其熟客（見100年6月
    22日言詞辯論筆錄第1頁），堪以認定原告主張附表編號1至
    編號14之刷卡交易，其後因退貨而刷退之事實，堪以採信，
    被告空言否認重複刷退不符常情云云，不足採憑。又原告主
    張附表編號15至18之信用卡持卡人於嬌點服飾消費後，其後
    亦曾辦理退貨、退刷乙節，雖據原告聲請本院向附表編號15
    至18所示之發卡銀行函查交易紀錄，惟渣打國際商業銀行函
    覆略以：查無信用卡卡號0000000000000000號、兆豐國際商
    業銀行則函覆略以：已逾簽帳單調閱期限，無法提供等語，
    此有渣打國際商業銀行股份有限公司100 年4 月11日渣打商
    銀SCBCL字第1001005173 號函、兆豐國際商業銀行100 年4
    月11日（100）兆銀卡字第0157 號函在卷可稽，復原告亦未
    能提出退貨單等相關證據證明確有刷退乙情，故原告此部分
    主張，尚難認有理由。
五、綜上，原告本於契約之法律關係，主張被告應依附表編號1
    至14所示之交易金額6 萬2,900 元（計算式：3,000 ×2＋
    2,190 ×2 ＋5,400 ×2 ＋3,900 ×2 ＋9,000 ×2 ＋
    1,160 ×2 ＋6,800 ×2 ＝62,900 ），扣除3 %手續費
    1,887 元（計算式：62,900 ×3 %＝1,887 ）後，應給付原
    告6 萬1,013 元（計算式：62,900 -1,887 =61,013 ）為有
    理由，逾此範圍，則無理由，應予駁回。
六、本件事實已臻明確，兩造其餘之攻擊或防禦方法，及未經援
    用之證據，經本院斟酌後，認為與判決基礎之事實並無影響
    ，均不足以影響本裁判之結果，自無庸一一詳予論駁之必要
    ，併此敘明。
七、本件係關於請求給付金錢之訴訟，標的金額在10萬元以下，
    適用民事訴訟法所定小額訴訟程序，就原告勝訴之部分，即
    應依民事訴訟法第436 條之20規定，依職權宣告假執行。
八、訴訟費用1,000 元（即第一審裁判費），由原告負擔100 元
    ，餘由被告負擔。
中    華    民    國   100    年    6     月    30    日
                     基隆簡易庭法  官  周霙蘭
以上正本係照原本作成。
對於本件判決如有不服，應於收受送達後20日內向本院提出上訴
書狀，上訴於本院合議庭，並按他造當事人之人數附具繕本。
當事人之上訴，非以判決違背法令為理由不得為之，上訴狀應記
載上訴理由，表明下列各款事項：
(一)原判決所違背之法令及其具體內容。
(二)依訴訟資料可認為原判決有違背法令之具體事實。
中    華    民    國   100    年    6     月    30    日
                               書記官  王毓嫻
【附表】
  ┌──┬──────────┬────┬────────┬──────┬──────┬─────┐
  │編號│發  卡  銀  行      │持 卡 人│  信用卡卡號    │刷卡簽帳日期│簽帳刷退日期│ 交易金額 │
  ├──┼──────────┼────┼────────┼──────┼──────┼─────┤
  │ 1  │臺灣新光商業銀行    │陳聖學  │0000000000000000│ 86年10月8日│89年11月15日│ 3,000元  │
  ├──┼──────────┼────┼────────┼──────┼──────┼─────┤
  │ 2  │臺灣新光商業銀行    │陳聖學  │0000000000000000│ 86年10月8日│89年11月17日│ 3,000元  │
  ├──┼──────────┼────┼────────┼──────┼──────┼─────┤
  │ 3  │台新國際商業銀行    │王平郎  │0000000000000000│86年10月14日│86年11月間  │ 2,190元  │
  ├──┼──────────┼────┼────────┼──────┼──────┼─────┤
  │ 4  │台新國際商業銀行    │王平郎  │0000000000000000│86年10月14日│86年11月間  │ 2,190元  │
  ├──┼──────────┼────┼────────┼──────┼──────┼─────┤
  │ 5  │台新國際商業銀行    │陳佳偉  │0000000000000000│86年10月14日│86年11月間  │ 5,400元  │
  ├──┼──────────┼────┼────────┼──────┼──────┼─────┤
  │ 6  │台新國際商業銀行    │陳佳偉  │0000000000000000│86年10月14日│86年11月間  │ 5,400元  │
  ├──┼──────────┼────┼────────┼──────┼──────┼─────┤
  │ 7  │華南商業銀行        │洪佩純  │0000000000000000│86年10月14日│86年11月19日│ 3,900元  │
  ├──┼──────────┼────┼────────┼──────┼──────┼─────┤
  │ 8  │華南商業銀行        │洪佩純  │0000000000000000│86年10月14日│86年11月20日│ 3,900元  │
  ├──┼──────────┼────┼────────┼──────┼──────┼─────┤
  │ 9  │花旗（台灣）商業銀行│王雯琪  │0000000000000000│86年10月15日│86年11月19日│ 9,000元  │
  ├──┼──────────┼────┼────────┼──────┼──────┼─────┤
  │ 10 │花旗（台灣）商業銀行│王雯琪  │0000000000000000│86年10月15日│86年11月20日│ 9,000元  │
  ├──┼──────────┼────┼────────┼──────┼──────┼─────┤
  │ 11 │花旗（台灣）商業銀行│方淑芳  │0000000000000000│86年10月14日│86年10月22日│ 1,160元  │
  ├──┼──────────┼────┼────────┼──────┼──────┼─────┤
  │ 12 │花旗（台灣）商業銀行│方淑芳  │0000000000000000│86年10月14日│86年10月22日│ 1,160元  │
  ├──┼──────────┼────┼────────┼──────┼──────┼─────┤
  │ 13 │花旗（台灣）商業銀行│施玉婷  │0000000000000000│86年10月09日│86年11月15日│ 6,800元  │
  ├──┼──────────┼────┼────────┼──────┼──────┼─────┤
  │ 14 │花旗（台灣）商業銀行│施玉婷  │0000000000000000│86年10月09日│86年11月17日│ 6,800元  │
  ├──┼──────────┼────┼────────┼──────┼──────┼─────┤
  │ 15 │渣打國際商業銀行    │        │0000000000000000│86年10月15日│            │ 2,980元  │
  ├──┼──────────┼────┼────────┼──────┼──────┼─────┤
  │ 16 │渣打國際商業銀行    │        │0000000000000000│86年10月15日│            │ 2,980元  │
  ├──┼──────────┼────┼────────┼──────┼──────┼─────┤
  │ 17 │兆豐國際商業銀行    │        │0000000000000000│86年10月14日│            │ 1,180元  │
  ├──┼──────────┼────┼────────┼──────┼──────┼─────┤
  │ 18 │渣打國際商業銀行    │        │0000000000000000│86年10月14日│            │ 1,180元  │
  └──┴──────────┴────┴────────┴──────┴──────┴─────┘